【裁判字號】    92,易,1487
【裁判日期】    920716
【裁判案由】    毀損
【裁判全文】
臺灣板橋地方法院刑事判決                        九十二年度易字第一四八七號
    公  訴  人  臺灣板橋地方法院檢察署檢察官
    被      告  甲○○
    選任辯護人  陳志偉律師
右列被告因毀損案件，經檢察官提起公訴（九十二年度偵字第一七九０號），本院判
決如左：
    主  文
甲○○無罪。
    理  由
一、公訴意旨略以：被告甲○○因與告訴人乙○○間有債務糾紛，乃於民國九十一年
    六月二十七日下午十四時五十五分許，基於毀損之意思，教唆二位不詳姓名之男
    子，持瀝清油至告訴人乙○○坐落臺北縣板橋市○○路○段二一一巷四十九號二
    樓住處，將該瀝清油潑在該處之門及陽台，該二名男子並向當時在場之告訴人乙
    ○○女兒吳曉儒稱係被告要彼等來潑瀝清油，並請轉告告訴人乙○○還錢等語後
    離去，致使告訴人乙○○上開住處門及陽台受有損害而無法使用，因認被告涉犯
    刑法第二十九條第一項（起訴書漏載此條項）、第三百五十四條之教唆毀損罪嫌
    云云。
二、按犯罪事實應依證據認定之，無證據不得推定其犯罪事實；又不能證明被告犯罪
    者，應諭知無罪之判決，刑事訴訟法第一百五十四條、第三百零一條第一項分別
    定有明文。
三、本件公訴人認被告甲○○涉犯前揭教唆毀損罪嫌，無非係告訴人乙○○提出之照
    片八幀證明其上開住處確實遭人潑灑瀝清油，及證人白曉儒證述潑灑瀝清油之二
    人係被告請他們來的為其主要論據。訊據被告則矢口否認有何教唆毀損之犯行，
    並辯稱：伊並未教唆任何人至告訴人乙○○上開住處潑灑瀝清油等語。經查：告
    訴人乙○○雖提出照片八幀證明其上開住處遭人潑灑瀝清油予以毀損，然此僅能
    證明告訴人乙○○上開住處遭人潑灑瀝清油，尚不能佐證係被告教唆他人所為；
    另證人吳儒曉於偵查中固又證稱至告訴人乙○○上開住處灑清油之二人係被告教
    唆來的等語，惟此亦無法證明被告即係教唆犯罪之人，蓋潑灑瀝清油之人倘與被
    告有糾紛，不難以此方式陷害被告，又此二人若隨意指稱係他人教唆，該他人即
    又成為犯毀損罪之教唆犯，凡此，將使幕後教唆之人為何，隨實際潑灑瀝清油之
    人之供述而變更，是以本件苟無其他積極證據加以佐證，實難認定被告成立本罪
    。況證人吳曉儒於警訊中並未證稱至告訴人乙○○上開住處潑灑瀝清油之人係被
    告教唆來的，其於偵查中改稱有聽到潑灑瀝清油之人係被告教唆來的，是否可信
    ，誠值懷疑﹖此外，本院復查無其他積極證據足認被告有何公訴人所指之教唆毀
    損犯行，既不能證明被告犯罪，爰依法諭知其無罪之判決。
據上論斷，應依刑事訴訟法第三百零一條第一項前段，判決如主文。
本案經檢察官許梨雯到庭執行職務。
中      華      民      國    九十二    年      七      月     十六     日
      臺灣板橋地方法院刑事第五庭
                                          法  官  趙義德
右正本證明與原本無異
如不服本判決應於送達後十日內向本院提出上訴狀
                                          書記官  陳秀慧
中      華      民      國    九十二    年      七      月     十八     日


司法院資訊處製作；財團法人民間司法改革基金會備份。
